【裁判字號】    97,消債更,224
【裁判日期】    980324
【裁判案由】    聲請更生程序
【裁判全文】
臺灣彰化地方法院民事裁定           97年度消債更字第224號
聲  請  人  甲○○
                        號
代  理  人  陳建勛律師
複  代理人  李國珍
上列當事人聲請消費者債務清理事件，本院裁定如下：
    主  文
債務人甲○○自中華民國98年3月24日下午4時起開始更生程序。
    理  由
一、按法院開始更生程序之裁定，應載明其年、月、日、時，並
    即時發生效力，消費者債務清理條例第45條第1 項定有明文
    。
二、本件聲請人即債務人主張：其有不能清償之虞之情事，前曾
    提出債權人清冊，以書面向最大債權金融機構慶豐商業銀行
    股份有限公司，依「中華民國銀行公會會員辦理消費金融案
    件無擔保債務協商機制」，請求共同協商債務清償方案，並
    於民國95年6 月3 日協商成立，約定分120 期，利率4.88%
    ，每月應繳金額新臺幣（下同）14,639元。惟聲請人於協商
    成立時平均每月薪水收入僅約26,000元，而聲請人因家有2
    歲幼女，配偶為照顧女兒，無法外出工作，故除聲請人上班
    交通費外，尚須獨立負擔家庭膳食費用、勞健保費用、女兒
    嬰兒奶粉、日用品費用及家人置裝、電話等雜支費用，每月
    最少需15,700元，扣除該金額，聲請人實已無力負擔上開協
    商金額；況聲請人於協商成立後，又有次女出生，更加重聲
    請人之負擔，故聲請人確有因不可歸責於己之事由致履行顯
    有重大困難之情事。又聲請人無擔保或無優先權之債務總額
    未逾12,000,000元，復未經法院裁定開始清算程序或宣告破
    產，爰向本院聲請更生等語。
三、經查，聲請人所主張之上開事實，業有債權人清冊、95年協
    商成立協議書影本、財產及收入狀況說明書、家庭支出明細
    表、戶籍謄本、薪水單、洋新工業股份有限公司員工薪資年
    度總表、勞健保繳款證明、全國財產稅總歸戶財產查詢清單
    、財政部臺灣省中區國稅局95、96年度綜合所得稅各類所得
    資料清單、財團法人聯合徵信中心資料等件為證，核無不合
    。至聲請人就其支出雖未逐一提出單據證明之，但其一家三
    口所陳報之必要支出僅15,700元，平均每人每月必要支出金
    額為5,234 元，遠低於內政部公告臺灣省低收入戶每人每月
    最低生活費之9,210 元，故應認聲請人之陳報並無過高不當
    之處，則聲請人主張其繼續履行協商款，所餘金額於維持正
    常生活已有困難等語，即非無據，是聲請人未依原協商條件
    繼續履行，應有不可歸責事由。此外，本件復查無聲請人有
    消費者債務清理條例第6 條第3 項、第8 條或第46條各款所
    定駁回更生聲請之事由存在，則聲請人聲請更生，應屬有據
    ，爰裁定如主文。
中    華    民    國    98    年    3     月    24    日
                  民事第二庭  法  官  吳永梁
以上正本係照原本作成。
本件不得抗告
本裁定已於98年3月24日下午4時公告。
中    華    民    國    98    年    3     月    24    日
                              書記官  陳美敏


司法院資訊處製作；財團法人民間司法改革基金會備份。
